臺灣士林地方法院刑事判決　　　　　　 100年度簡上字第44號
上　訴　人　臺灣士林地方法院檢察署檢察官
被　　　告　潘翰齡
上列上訴人因被告犯竊盜等案件，不服本院中華民國99年12月24
日99年度審簡字第1571號第一審刑事簡易判決（起訴案號：臺灣
士林地方法院檢察署99年度偵字第13128 號，被告於檢察官起訴
後自白犯罪，原審認宜以簡易判決處刑，不經通常審判程序，逕
以簡易判決處刑），提起上訴，本院管轄之第二審合議庭判決如
下：
    主  文
原判決關於潘翰齡無故侵入他人住宅部分，暨定應執行刑部分均
撤銷。
潘翰齡無故侵入他人建築物，處有期徒刑貳月，如易科罰金，以
新臺幣壹仟元折算壹日；又無故侵入他人建築物，處有期徒刑貳
月，如易科罰金，以新臺幣壹仟元折算壹日；又無故侵入他人建
築物，處有期徒刑貳月，如易科罰金，以新臺幣壹仟元折算壹日
。
其餘上訴均駁回。
潘翰齡上開撤銷改判部分所處之刑，與其餘上訴駁回部分所處之
刑，應執行有期徒刑捌月，如易科罰金，以新臺幣壹仟元折算壹
日。
    事  實
一、潘翰齡原係位於新北市汐止區（改制前為臺北縣汐止市○○
    ○路○ 段337 巷16弄14號之菲林科技股份有限公司（以下簡
    稱菲林公司）員工。民國99年5 月中旬某日，潘翰齡於菲林
    公司在廁所內拾獲高秉豐所有、菲林公司之保全磁卡與鑰匙
    後，竟基於為自己不法所有之意圖，將之侵占入己（所犯侵
    占遺失物罪業經提起公訴，並經本院99年度審簡字第1294號
    判決有罪確定）。潘翰齡明知菲林公司下班期間以保全系統
    管理門禁，無保全磁卡與鑰匙之員工不得任意進出公司，竟
    基於無故侵入他人建築物之犯意，分別於99年5 月21日晚間
    8 時47分24秒及5 月28日晚間8 時52分21秒，利用上開侵占
    所得之保全磁卡解除菲林公司大門警報器警示，再以上開侵
    占所得之鑰匙開門而侵入該公司建築物內。嗣於同年6 月1
    日離職後，潘翰齡因對菲林公司心有不滿，又基於為自己不
    法所有之竊盜意圖及無故侵入他人建築物之犯意，於99年6
    月2 日晚間9 時8 分27秒，利用上開侵占所得之保全磁卡及
    鑰匙，以相同方式侵入下班後已無人居住之該公司建築物內
    ，竊取該公司所有、位於1 樓後門處之鋁材1 批（約5 、6
    塊），得手後於當日晚間9 時14分51秒離去；潘翰齡復基於
    為自己不法所有之竊盜意圖，於同年6 月8 日晚間10時許持
    上開侵占所得之鑰匙開啟菲林公司1 樓大門，竊取該公司內
    之鋁材半籃（此部分之無故侵入住宅罪未據告訴）。嗣因潘
    翰齡於99年6 月10日以同一方式之竊盜犯行遭警查獲（此部
    分犯行業經本院99年度審簡字第1294號判決有罪確定），菲
    林公司清查保全系統而循線查悉上情。
二、案經菲林公司訴由臺灣士林地方法院檢察署檢察官偵查起訴
    。
    理  由
壹、程序部分：
    按被告以外之人於審判外之陳述，雖不符前4 條（即刑事訴
    訟法第159 條之1 至之4） 之規定，而經當事人於審判程序
    同意作為證據，法院審酌該言詞陳述或書面陳述作成時之情
    況，認為適當者，亦得為證據。當事人、代理人或辯護人於
    法院調查證據時，知有第159 條第1 項不得為證據之情形，
    而未於言詞辯論終結前聲明異議者，視為有前項之同意，刑
    事訴訟法第159 條之5 定有明文。經查，檢察官及被告於本
    院言詞辯論終結前，就本判決所引用下列各項屬於審判外陳
    述之證據，知有第159 條第1 項不得為證據之情形，均未聲
    明異議，且本院審酌該證據作成情況均無不適當之情形，是
    依上開規定，認得作為本案證據，合先敘明。
貳、實體部分：
一、上開事實，業據被告潘翰齡於偵查、本院審理中均坦承不諱
    ，核與證人即告訴人徐俊隆於警詢時之證述（偵字第8910號
    卷第4 頁至第6 頁）、證人即告訴人高秉豐於偵查時之證述
    （偵字第13128 號卷第31頁至第32頁）相符，復有中興保全
    設解表網際網路查詢資料1 份（偵字第8910號卷第24頁至第
    28頁）在卷可稽，足認被告之上揭任意性自白與事實相符，
    足堪採信。是本件事證明確，被告之犯行均堪認定，應予依
    法論科。
二、按被告無故侵入告訴人公司，然告訴人公司建築物係供營業
    使用，並非日常生活居住之用，是核被告潘翰齡所為，分別
    係犯3 次刑法第306 條第1 項之無故侵入建築物罪及2 次同
    法第320 條第1 項之普通竊盜罪。被告所為前開無故侵入建
    築物罪（3 罪）及竊盜罪（2 罪）間，其犯意個別、行為互
    殊，應予分論併罰。
三、就被告犯竊盜罪（2 罪）部分，原審同此事實認定，依刑法
    第320 條第1 項、第41條第1 項前段之規定，以簡易判決分
    別判處被告有期徒刑3 月，如易科罰金，均以新臺幣1,000
    元折算1 日，經核認事用法並無不合，量刑亦稱妥適，應予
    維持。檢察官依告訴人菲林公司之請求提起上訴，認被告無
    端竊取告訴人之生財材料，迄今猶未與告訴人達成和解，足
    見被告並無悛悔之意，原審量刑實屬過輕為由，上訴指摘原
    判決不當云云。惟量刑係法院職權之行使，原判決業已詳細
    說明審酌刑法第57條科刑之依據，核無違誤，檢察官上訴意
    旨泛指原審就此竊盜罪部分量刑不當云云，係對原審職權之
    行使漫詞指摘，依前揭說明，並無理由，應駁回之。
四、就被告所犯無故侵入他人建築物罪（3 罪）部分，原審以被
    告係犯無故侵入他人住宅罪證明確，予以論科，固非無見。
    惟查，被告係侵入他人所有之建築物，業據本院認定如前，
    原審未及審酌，實有未恰，雖檢察官前揭上訴理由，俱無理
    由，惟原判決就無故侵入他人住宅罪部分既有可議之處，自
    應由本院就此部分予以撤銷改判，又原判決對被告所定執行
    刑，因前揭撤銷改判部分而無可附麗，且依比例原則，所定
    應執行之刑顯有過低之情形，亦有未當，應一併予以撤銷改
    判。爰審酌被告因任職菲林公司期間，對公司負責人高秉豐
    有所怨懟，竟於侵占高秉豐遺落之公司大門保全磁卡及鑰匙
    後，於離職前後以此數次無故侵入該公司，並為竊盜犯行作
    為報復，所為實屬非是，且被告於犯罪後坦承犯行、尚有悔
    意，惟尚未賠償告訴人之損失等一切情狀，分別量處如主文
    所示之刑，並均諭知易科罰金之折算標準。
五、就上開撤銷改判部分所處之刑暨其餘上訴駁回所處之刑，定
    其應執行之刑，並諭知易科罰金之折算標準，以資懲儆。
六、至被告用以侵入菲林公司進而行竊之保全磁卡（未經扣案）
    ，係被告犯侵占遺失物罪所取得之物，且為該公司人員持以
    通過保全系統驗證之器具，本非被告所有之物，爰不予宣告
    沒收，附此敘明。
據上論斷，應依刑事訴訟法第455 條之1 第1 項、第3 項、第36
8 條、第369 條第1 項前段、第364 條、第299 條第1 項前段，
刑法第306 條第1 項、第41條第1 項前段、第8 項、第51條第5
款，刑法施行法第1 條之1 第1 項、第2 項前段，判決如主文。
本案經檢察官江耀民到庭執行職務
中    華    民    國  100     年    5     月    31    日
                  刑事第五庭審判長法  官  雷雯華
                                  法  官  楊秀枝
                                  法  官  李郁屏
以上正本證明與原本無異。
如不服本判決應於收受送達後 10 日內向本院提出上訴書狀，並
應敘述具體理由。其未敘述上訴理由者，應於上訴期間屆滿後
20 日內向本院補提理由書 (均須按他造當事人之人數附繕本 )
「切勿逕送上級法院」。
                                  書記官  阮弘毅
中    華    民    國  100     年    5     月    31    日